【裁判字號】    99,消債抗,36
【裁判日期】    990326
【裁判案由】    清算事件
【裁判全文】
臺灣板橋地方法院民事裁定            99年度消債抗字第36號
抗  告  人  甲○○
上列抗告人因清算事件，對於中華民國99年3月1日本院99年度消
債清字第28號裁定提起抗告，本院裁定如下：
    主  文
抗告駁回。
抗告費用新臺幣壹仟元由抗告人負擔。
    理  由
一、抗告意旨略以：債權人上海商業儲蓄銀行（下稱上海銀行）
    所檢附之信用卡消費明細，均係抗告人於未開設餐廳前所消
    費，抗告人非如上海銀行所稱有奢侈浪費之行為，且抗告人
    於週轉不靈前均按時繳款，實因清償困難始聲請更生，抗告
    人願以最大誠意，提高還款金額為每月新臺幣（下同）1萬
    8,000元，8年96期共172萬8,000元，爰就同時終止清算程序
    之裁定提起抗告等語。
二、按法院得將更生方案之內容及債務人財產及收入狀況報告書
    通知債權人，命債權人於法院所定期間內以書面確答是否同
    意該方案，逾期不為確答，視為同意，同意及視為同意更生
    方案之已申報無擔保及無優先權債權人過半數，且其所代表
    之債權額，逾已申報無擔保及無優先權總債權額之二分之一
    時，視為債權人會議可決更生方案；債務人有薪資、執行業
    務所得或其他固定收入，法院認更生方案之條件公允者，得
    不經債權人會議可決，逕依債務人之聲請或依職權以裁定認
    可更生方案；更生方案未依第59條、第60條規定可決時，除
    有第64條規定之情形外，法院應以裁定開始清算程序；債務
    人之財產不敷清償清算程序之費用時，法院應裁定開始清算
    程序，並同時終止清算程序，前項同時終止清算程序之裁定
    得為抗告，消費者債務清理條例（下稱消債條例）第60條第
    1、2項、第64條第1 項、第61條、第85條第1、2項分別定有
    明文。而第64條第1 項所謂條件公允，例如清償總額已達債
    權總額相當成數，債權人受償金額不致過低等；第85條第2
    項所定得為抗告之立法意旨無非認法院裁定開始清算程序，
    並同時終止清算程序後，債務人即有免責之機會，此影響債
    權人之權益甚鉅，為保障渠等之權益，自應使債權人對同時
    終止清算程序之裁定得提起抗告。
三、查抗告人於本院98年度執消債更字第150號更生程序所提分8
    年96期、每月1期、每期清償1萬3,500元，清償總金額129萬
    6,000元，清償成數23%之更生方案，經本院通知債權人以書
    面表決，其中僅債權人台新國際商業銀行同意該更生方案，
    其餘債權人均表不同意，致更生方案未獲已申報無擔保及無
    優先權債權人過半數，且所代表之債權額，逾已申報無擔保
    及無優先權總債權額2分之1同意，法院無從依消債條例第62
    條第1 項之規定為認可與否之裁定。又抗告人之信用卡消費
    明細中有諸多娛樂、旅遊消費，所提更生方案清償成數僅23
    %，並多家銀行陳報抗告人有奢侈浪費之行為，難認抗告人
    所提更生方案之條件公允，而得逕以裁定認可更生方案，再
    參以抗告人所提之財產及收入狀況說明書、財政部臺灣省北
    區國稅局財產歸屬資料清單所載，抗告人並無資產足敷清償
    清算程序費用，業據本院調閱上開案卷查核屬實，則原審依
    消債條例第61條、第85條第1項規定，裁定開始清算程序，
    並同時終止清算程序，即無不合，本件抗告並無理由。
四、抗告人雖主張其無奢侈浪費之行為、週轉不靈前均按時繳款
    、願提高還款額度等語，惟原審裁定同時終止清算程序，係
    因抗告人之財產不敷清償清算程序之費用，為免程序浪費所
    為，有如上述，抗告人上開主張要與同時終止清算程序無涉
    。況同時終止清算程序對抗告人而言並無不利，至於是否免
    責，再由法院斟酌消債條例第133條、第134條、第135條等
    有關免責規定，依職權認定之，附此敘明。
五、據上論結，本件抗告為無理由，爰裁定如主文。
中    華    民    國    99    年    3     月    26    日
                民事第二庭審判長法  官  陳麗玲
                                法  官  鍾啟煌
                                法  官  連士綱
上為正本係照原本作成
本裁定不得再抗告
中    華    民    國    99    年    3     月    26    日
                                書記官  吳俞玲

司法院資訊處製作；財團法人民間司法改革基金會備份。
